【裁判字號】    94,訴,2483
【裁判日期】    950713
【裁判案由】    商標異議
【裁判全文】
臺北高等行政法院裁定
                                     94年度訴字第02483號
原      告  艾利美企業股份有限公司
代  表  人  甲○○（董事長）
訴訟代理人  桂齊恆律師
複  代理人  謝智硯律師
訴訟代理人  丁○○
被      告  經濟部
代  表  人  乙○○（部長）
訴訟代理人  丙○○
參  加  人  日商森克斯股份有限公司
代  表  人  千田昌男
訴訟代理人  蘇儀騰律師
            劉宗欣律師
            邵瓊慧律師
上列原告與被告間因商標異議事件，應命參加人獨立參加訴訟，
本院裁定如下：
    主  文
日商森克斯股份有限公司應獨立參加本件被告之訴訟。
    理  由
一、按行政法院認為撤銷訴訟之結果，第三人之權利或法律上利
    益將受損害者，得依職權命其獨立參加訴訟，行政訴訟法第
    42條第1項定有明文。
二、原告於民國（下同）91年4 月17日以「SUPER PANDA 及圖」
    商標，指定使用於當時商標法施行細則第49條所定商品及服
    務分類表第25類之「衣服，襯衫，Ｔ恤，毛衣，洋裝，休閒
    服裝，鞋子，涼鞋，拖鞋，球鞋，運動鞋，襪子，褲襪，絲
    襪，圍裙，冠帽，服飾用、禦寒用手套，服飾用皮帶，領帶
    ，圍巾」商品，向原處分機關經濟部智慧財產局申請註冊。
    案經該局審查，准列為審定第0000000 號商標。92年4 月15
    日參加人以該審定商標有違當時商標法第37條第7 款及第12
    款之規定，對之提起異議。嗣商標法於92年11月28日修正公
    布施行，依據現行商標法第89條第1 項之規定，原處分機關
    乃逕予該審定商標註冊。另依現行商標法第90條規定：本法
    92年4 月29日修正施行前，已提出異議，尚未異議審定之案
    件，以本法修正施行前及本法修正施行後之規定均為違法事
    由為限，始撤銷其註冊；其程序依修正後之規定辦理。本件
    原異議理由主張之條款業經修正為現行商標法第23條第1 項
    第12款及第13款。案經原處分機關審查，認系爭商標與據以
    異議之註冊第912701號「Tare Panda & Device 」商標、及
    註冊第920884號「趴趴熊及圖」等商標非屬構成近似之商標
    ，與現行商標法第23條第1 項第12款及第13款之規定不符，
    乃以93年10月5 日中台異字第920480號商標異議審定書為「
    異議不成立」之處分。參加人不服，提起訴願，被告以94年
    6 月3 日經訴字第09406082060 號訴願決定將原處分撤銷，
    由原處分機關另為適法之處分。原告不服該訴願決定，遂提
    起行政訴訟。本院於95年5 月30日開庭行準備程序，經命原
    告、被告、參加人陳述意見後，認有使該參加人獨立參加訴
    訟之必要，爰依首揭法條規定，裁定如主文。
中    華    民    國    95    年     7    月   13     日
                      第二庭審判長法  官  徐瑞晃
                                  法  官  蕭惠芳
                                  法  官  李得灶
上為正本係照原本作成。
不得聲明不服。
中    華    民    國    95    年     7    月   14     日
                                  書記官  陳清容


司法院資訊處製作；財團法人民間司法改革基金會備份。
